臺灣彰化地方法院刑事判決　　　　　　　　　　　　　九十三年度易字第七五三號
　　公　訴　人　臺灣彰化地方法院檢察署檢察官
　　被　　　告　丙○○
　　被　　　告　甲○○
　　被　　　告　乙○○
右列被告因賭博案件，經檢察官聲請簡判決處刑 (九十三年度偵字第四四號)，本院
依刑事訴訟法第二百七十三條之一第一項之規定，裁定改用簡式審判程序判決如左：
    主  文
丙○○共同連續意圖營利，聚眾賭博，處有期徒刑肆月，如易科罰金，以參佰元折算
壹日。扣案之鬥雞拾隻、鬥雞比賽用圈參個、塑膠椅參拾玖張、簽賭帳冊參本及支出
明細表壹張均沒收。
甲○○共同連續意圖營利，供給賭博場所，處有期徒刑參月，如易科罰金，以參佰元
折算壹日。緩刑貳年。
乙○○在公眾得出入之場所賭博財物，處罰金貳仟元，如易服勞役，以參佰元折算壹
日。
    事  實
一、丙○○基於意圖營利之概括犯意，於民國九十二年十二月二十日、二十一日、二
    十七日，連續提供其以每月新台幣（下同）四千元之代價，向與其有前揭營利意
    圖概括犯意聯絡之甲○○所承租坐落彰化縣員林鎮大峰里竹仔巷一七四號旁之庭
    院，作為公眾得出入之賭博場所，聚集不特定之多數人，以「鬥雞打鬥」方式，
    賭博財物，抽頭牟利。其方式為由丙○○提供自己所有之鬥雞為賭具，並由與其
    有前開概括犯意聯絡之不詳姓名、年籍之人擔任裁判，負責為賭客尋找對家，雙
    方約定以五百元至一千元為賭金後，再以限時一小時至一小時三十分許，以所下
    注之鬥雞是否戰勝來決定輸贏，戰勝之一方即贏得百分之八十賭金，另百分之二
    十賭金則由提供鬥雞之雞主各得百分之六抽頭金，丙○○分得百分之六、裁判分
    得百分之二賭金以營利，平均每日下注之金額達三、四萬元，丙○○約可抽得二
    、三千元之代價。嗣於九十二年十二月二十七日上午十時十分許，適有賭客乙○○與不詳姓名、年籍之人在前開處所各押注五百元對賭，另有劉清吉、蕭順昌、
    鐘家和、賴英吉、江立勇、陳秋蓮、蕭金爐、羅山銘、劉義郎、張明龍、陳溪南
    、張國、吳明賜、鄭明宗、陳威通、周裕銘、鄭懋黨、劉芳憲、何樹木、廖輝龍
    、張明淵、葉信助、李俊富、林福銘、蕭進國、曾辛坤、吳明修、許金吉、陳志
    傑、傅信永、傅宗禧、陳國進、游世賢、謝憲鏘、蕭輔弼等人（均另經檢察官為
    不起訴處分）在場觀看鬥雞纏鬥賭博，及詹麗卿、溫憲枝（均另經檢察官為不起
    訴處分）在該處販賣檳榔、香菸、飲料等物供賭客食用時，為警持本院核發之搜
    索票搜索查獲，並扣得丙○○所有供賭博所用之鬥雞十隻、鬥雞比賽用圈三個、
    塑膠椅三十九張、簽賭帳冊三本、支出明細表一張。
二、案經彰化縣警察局員林分局報告臺灣彰化地方法院檢察署檢察官偵查起訴。
    理  由
一、訊據被告丙○○、甲○○、乙○○三人對其等上開賭博之犯罪事實均坦白承認，
    核其等之供詞大致相符，並有鬥雞十隻、鬥雞比賽用圈三個、塑膠椅三十九張、
    簽賭帳冊三本、支出明細表一張扣案、照片二十三張等附卷可相佐證。被告三人
    上開犯行均堪認定，皆應依法予以論科。
二、核被告乙○○所為，係犯刑法第二百六十六條第一項前段之普通賭博罪；被告甲○○所為，則係犯刑法第二百六十八條之提供賭博場所罪；另被告丙○○所為，
    係犯刑法第二百六十八條之意圖營利供給賭博場所及意圖營利聚眾賭博罪。原檢
    察官雖認被告甲○○所犯係幫助丙○○犯聚眾賭博之罪，然查起訴事實係記載甲○○提供場地給丙○○招覽賭客聚賭，核其情節，應論以意圖營利，提供賭博場
    所罪為宜，此亦經公訴檢察官當庭請求變更起訴法條，本院就被告甲○○部分自
    得依法變更起訴法條，改依同法第二百六十八條之意圖營利，提供賭博場所罪處
    斷。被告丙○○前開犯行，與擔任裁判之不詳姓名、年籍之人有犯意之聯絡及行
    為之分擔，另被告甲○○就其提供賭博場所犯行與被告丙○○間，亦有犯意之絡
    及行為之分擔，均為共同正犯。又被告丙○○、甲○○就其等前述先後多次之犯
    行間，均時間緊接，所犯構成要件相同，顯皆係基於概括犯意反覆為之，均應依
    連續犯之規定論以一罪，並各依法加重其刑。再被告丙○○所犯上開二罪間，為
    一行為觸犯數罪名，應依想像競合之規定，從一重論以意圖營利聚眾賭博罪論處
    。爰審酌被告犯罪之動機、目的、方法、手段、品行、所得利益、所生危害，其
    等賭博之方式除已破壞社會善良之風氣，更傷害無辜動物之生命，助長暴戾之歪
    風，暨其等犯後態度等一切情狀，分別量處如主文所示之刑，並各諭知易科罰金
    之折算標準，以示懲儆。末查被告甲○○前未曾受有期徒刑以上刑之宣告，此有
    臺灣彰化地方法院檢察署刑案資料查註紀錄表一紙在卷可稽，其經此教訓，應知
    警惕而無再犯之虞，所宣告之刑，認以暫不執行為適當，併予宣告緩刑二年，以
    勵自新。至扣案鬥雞十隻、鬥雞比賽用圈三個為當庭賭博之器具，另簽賭帳冊三
    本、支出明細表一張、塑膠椅三十九張，則為被告丙○○所有，並供其犯本罪所
    用之物，請分別依刑法第三十八條第一項第二款第二百六十六條第二項之規定，
    併予宣告沒收。
三、據上論斷，應依刑事訴訟法第二百七十三條之一第一項、第二百九十九條第一項
    前段、第三百條，刑法第二十八條、第五十六條、第二百六十六條第一項前段、
    第二百六十八條、第五十五條、第四十一條第一項前段、第四十二條第二項前段
   、第七十四條第一款、第三十八條第一項第二款，罰金罰鍰提高標準條例第一條
    前段、第二條，判決如主文。
本案經檢察官黃玉琪到庭執行職務。
中      華      民      國      九十三      年    八    月    三十一    日
                                    臺灣彰化地方法院刑事第一庭
                                        法      官  葛  永  輝
右正本證明與原本無異。
如不服本判決，應於判決送達後十日內向本院提出上訴狀( 須附繕本 )。
                                        書  記  官  施  惠  卿
中      華      民      國      九十三      年    八    月    三十一    日
刑法第二百六十六條
在公共場所或公眾得出入之場所賭博財物者，處一千元以下罰金，但以供人暫時娛樂
之物為賭博者，不在此限。
當場賭博之器具與在賭檯或兌換籌碼處之財物，不問屬於犯人與否，沒收之。
刑法第二百六十八條
意圖營利，供給賭博場所或聚眾賭博者，處三年以下有期徒刑，得併科三千元以下罰
金。
